臺灣彰化地方法院刑事判決　　　　　　　96年度訴字第1343號
公　訴　人　臺灣彰化地方法院檢察署檢察官
被　　　告　丁○○
選任辯護人　張欽昌律師
上列被告因違反毒品危害防制條例案件，經檢察官提起公訴（96
年度偵字第3632號），本院判決如下：
    主    文
丁○○販賣第三級毒品，未遂，處有期徒刑壹年捌月。
扣案之愷他命貳拾柒包（驗餘淨重拾貳點柒捌零肆克）除外包裝
袋外均沒收銷燬之；扣案之上開愷他命之外包裝袋貳拾柒只及行
動電話壹支（不含SIM卡）均沒收。
　　犯罪事實
一、丁○○明知愷他命（Ketamine）係毒品危害防制條例第2 條
    第2 項第3 款之第3 級毒品，不得販賣。詎丁○○為供己施
    用愷他命，並思及一次大量買入愷他命之價格較為便宜之故
    ，乃於民國96年4 月12日上午4 時許，在臺中市○○路、中
    港路口之時尚舞廳內，以新臺幣（下同）1 萬5 千元之價格
    ，向某不詳姓名成年男子購得28包愷他命，欲供己施用。其
    中1 包並於購得後，旋分別在時尚舞廳及返家後各施用半包
    完罄，其餘27包愷他命則置於身上。嗣同日下午5 時許，丙○○因其弟乙○○與丁○○之表姐林靜宜間有所糾葛，復聽
    聞林靜宜等人有施用愷他命、進而可能有販賣愷他命之情形
    ，遂心生報復，欲佯向對方購買毒品後向警檢舉有毒品交易
    情事，然丙○○又慮及使用自己持用之0000000000號行動電
    話撥打給對方，對方易生疑而不接電話，乃與其弟乙○○一
    同前往友人甲○○位於彰化縣彰化市○○路之工作地點，委
    請友人甲○○以其持用之0000000000號行動電話撥打給對方
    0000000000號行動電話（此為林靜宜昔日留予乙○○之聯絡
    電話，申登人為丁○○之兄戊○○），假意要購買5000元之
    愷他命，斯時0000000000號行動電話適轉由丁○○接聽，丁○○遂起意圖營利販賣第三級毒品愷他命以賺取差價牟利之
    犯意，於該電話中應允，嗣再以自己持用之0000000000號行
    動電話與上開甲○○所使用之0000000000號行動電話聯絡，
    雙方於上開2 次通話中約定在丁○○位於彰化縣彰化市○○
    路住處附近之萊爾富便利超商交易、丁○○並表示會以銀色
    三菱牌自用小客車出現。丙○○得悉後隨即撥打110 電話報
    案，並與其弟乙○○一同驅車前往該處附近查看，而員警接
    獲報案後，亦立刻派員到場查緝，果發現丁○○駕駛車牌號
    碼J4─0363號之銀白色三菱牌自用小客車出現，即於同日下
    午5時30 分許，在上開彰化市○○路、西興東街口查獲丁○○，並自丁○○身上扣得未及販賣之27包愷他命（淨重12.
    8883克，取樣0.1079克鑑析用罄，驗餘淨重12.7804 克），
    而偵知上情。嗣又為臺灣彰化地方法院檢察署檢察官查扣得
    上開丁○○所有、內附門號0000000000號之行動電話1支 。
二、案經彰化縣警察局彰化分局報請臺灣彰化地方法院檢察署檢
    察官偵查起訴。
    理    由
壹、證據能力
一、被告丁○○於警詢及偵查中之自白
    按刑事訴訟法第158 條之4 規定：除法律另有規定外，實施
    刑事訴訟程序之公務員因違背法定程序取得之證據，其有無
    證據能力之認定，應審酌人權保障及公共利益之均衡維護。
    因此，實施刑事訴訟程序之公務員因違背法定程序取得之證
    據，其證據能力之認定，如法律另有規定，即應依其規定，
    必法律未另有規定，始應審酌人權保障及公共利益之均衡維
    護認定之。又被告之自白，非出於強暴、脅迫、利誘、詐欺
    、疲勞訊問、違法羈押或其他不正之方法，且與事實相符者
    ，方得採為證據，此觀刑事訴訟法第156 條第1 項之規定自
    明。故該項自白，如係出於上列之不正方法，即無論其是否
    與事實相符，根本上已失其證據能力，不得採為判斷事實之
    證據資料。而此項規定乃屬上述法條所稱之「法律另有規定
    」（最高法院95年度台上字第3052號判決要旨參照），先予
    說明。
（一）被告丁○○於警詢中之自白部分：
      1. 被告丁○○及其辯護人辯稱：被告於96年4 月12日之
         警詢自白不具任意性。因警方製作警詢筆錄前，被告
         即遭警員利誘表示，只要配合警方所指示之販賣情節
         ，作完筆錄很快就可以回家等語；警員並脅迫被告，
         表示記者一直說要報導辣妹販毒新聞，如果被告不願
         意配合承認，即要叫記者報導出來。且整個製作筆錄
         過程，乃警方預將問題及主要答案輸入完成，被告按
         電腦螢幕所示照唸而錄音，此可衡諸警詢筆錄僅短短
         12分鐘即完成，可見被告所指照唸而錄音之說，實有
         可能。又司法警察（官）詢問犯罪嫌疑人，除有急迫
         情況且經記明筆錄者外，應全程連續錄音；必要時，
         並應全程連續錄影；是倘未能證明被告警詢之自白非
         出於任意性及照念筆錄時錄音而非全程錄音等辯詞之
         不實，該自白應認無證據能力。
       2.經查，被告丁○○係於96年4 月12日下午5 時30分許
         為警查獲，惟迨當日晚間9 時13分方製作警詢筆錄，
         期間長達3 小時30分鐘之久，此有警局移送書及被告
         丁○○之彰化分局中正路派出所調查筆錄在卷可憑（
         見臺灣彰化地方法院檢察署96年度偵字第3632號卷第1
         、6 頁）。又被告丁○○為警查獲後迄製作筆錄開始
         ，經過3 個多小時，此期間之所以未對被告做筆錄，
         係因愷他命為第三級毒品，持有及施用均不處罰，但
         被告持有如此多包之愷他命有什麼意圖要調查清楚，
         故一直在調查被告意向，待被告表示有意圖販賣之後
         ，就請被告正式製作筆錄，於調查意向過程中，因未
         能確定被告是否犯罪，故尚未錄音錄影及製作筆錄等
         情，業據證人即承辦及製作筆錄之警員黃銘詮到庭證
         述綦詳（見本院卷第80-82 頁）。而在製作筆錄之前
         ，所謂調查意向之過程，乃承辦警員黃銘詮疑問被告
         一名女子一次帶大量毒品是否有何意圖，即慢慢向被
         告說，後來被告就表示伊有意思要去賣等語，亦據證
         人黃銘詮證述在卷可查（見本院卷第80頁背面），至
         於警員黃銘詮是如何向被告慢慢說，據黃銘詮於本院
         結證稱：「我跟她說：『你當時是不是要拿去那邊販
         賣？我們到達報案查獲地點查獲妳時，那部車還有從
         我們面前經過。那你事證就很明確，是不是那部車要
         跟你買毒品，你被他出賣了。』」等語。依上所述，
         顯見被告係為警查獲後，因未坦認有販賣意圖，遂遭
         警員一再詢問、質疑伊持有大量愷他命之原因是否與
         販賣有關，至約3 小時之後，被告方表示有販賣之意
         圖，而警員至此亦方開始製作筆錄及錄音錄影一情堪
         以認定。則長達3 小時之調查、溝通及了解，被告陳
         述之意思自由顯已受到相當程度之影響。再核之，本
         院勘驗該次警詢筆錄之錄影光碟，勘驗結果為「被告
         面無表情看著電腦螢幕，回答內容與筆錄記載之遣詞
         用字幾乎一模一樣」，此有勘驗筆錄在卷可查（見本
         院卷第85頁），上開筆錄中被告之陳述並非口語化，
         整份筆錄製作時間又僅12分鐘，有上開警詢之筆錄記
         載詢問時間得佐，是被告明顯係照唸警員已繕打好之
         筆錄內容無疑。就此，證人即承辦警員黃銘詮亦承認
         連筆錄中問及被告攜帶愷他命外出之意圖時，被告答
         稱「我因購買數量較多，想外出尋找買家時，就遭警
         方查獲」也是打好，由被告照唸乙節明確（見本院卷
         第86頁）。雖證人即警員黃銘詮到庭一再表示上開筆
         錄內容均係渠事先瞭解被告之意思後再繕打等語，然
         以被告先經過長達3 小時一再被詢問、質疑持有大量
         愷他命之意圖，陳述自由明顯被壓抑之情況下，最後
         才供出係有販賣之意圖等語，且被告製作筆錄時係面
         無表情看著電腦螢幕照念，則被告所供是否係為迎合
         警員所要被告回答之答案，以求盡早脫身，並非不無
         可能。甚且，被告初始並不承認，經警員「慢慢」調
         查意向後即供認犯行，在此調查過程中，警員並無提
         出其他新事證足使被告認罪，則被告上開辯稱警員有
         利誘及脅迫表示，只要配合警方所指示之販賣情節，
         作完筆錄很快就可以回家，不然即要叫記者報導辣妹
         販毒新聞等語，並非完全無稽；況被告於解送臺灣彰
         化地方法院檢察署接受檢察官第一次訊問時，面對檢
         察官質疑伊於警詢中已坦承意圖販賣等語時，亦答稱
         ：「（問：你確實有跟警察講說準備要出去外面賣，
         然後每包賣600元，是不是這樣子？）答：警察叫我這
         樣子講，不然不讓我出去啊，伊攏講會甲我關到頭門
         生「蝨母」啊（台語），他說我若沒這樣子講，他就
         不讓我出去啊。」等語（見本院勘驗筆錄，附於本院
         卷第118頁），益徵被告辯稱警詢中供述係出於警方脅
         迫一情非虛。綜上，本院認被告於警詢中之自白顯係
         出於不正方法所取得，不具任意性，依法自無證據能
         力。
（二）被告丁○○於偵查中之自白部分：
      1.被告丁○○於96年4 月13日為檢察官訊問時所為不利於
        己之供述，被告及辯護人一再主張並非出於被告之自由
        意志，且筆錄之記載與其供述內容並不一致等語。
      2.經查，關於被告所指上開於偵查中自白部分，經本院勘
        驗當日檢察官訊問被告之偵訊錄影光碟內容，將之逐字
        譯出，有本院2 次勘驗筆錄在卷足考（見本院卷第86頁
        背面-89 頁背面、第116 頁背面-118頁背面），而發現
        下列情事：
        檢察官於尚未告知被告權利之前，即已向被告詢問「
          你怎麼會帶27包？你是準備拿出去賣對不對？對不對
          ？哪有可能拿27包，你想也知道，警察都應該已經跟
          你講過了，是否準備拿出去賣？」，待被告否認，答
          稱「沒有。我都放在身上。」之後，竟表示「是不是
          準備拿出去賣啦，你要講實話，不講實話，我跟你講
          ，今天不讓你回去」等語，被告不語後，檢察官方告
          知被告得保持緘默等權利。
        之後，檢察官問愷他命為何要分27包？被告答「他拿
          給我時就是27包。」，檢察官即稱「不可能，不可能
          ，絕對不可能，你分的？對不對？對不對？是不是你
          分的？沒有人會這樣子，是不是你分的，沒有人這樣
          子的，你買這麼多量，人家一定拿大包給你，不可能
          拿小包的，是不是你分的？是不是你分的？老實跟我
          講，是不是你分的？在什麼地方分的？」，被告在檢
          察官連串質疑下，才答稱「在家裡」。檢察官又進一
          步迭聲追問「你買進來的時候，是一大包對不對？你
          買進來的時候，是一大包對不對？是不是？」，被告
          答「是」，檢察官問「你只有買1 萬5 ？還是有買其
          他的？只有買這1 萬5 ？」、「在你住處自己分裝，
          是不是？」，被告均「嗯」聲作答。
        嗣檢察官再一次確認問「你分27包是否是要拿出去賣
          ？在警察局你都講得很明確了呀？是不是？」，被告
          哭泣答稱「是警察叫我這樣講。」，檢察官即表示「
          什麼叫警察叫你這樣講，事實上就是這樣子嘛，不是
          嗎？你分成27小包要幹什麼，你不要哭，跟我講清楚
          ，為什麼要分27小包？買進來1包而已為何要分成27
          小包？要拿出去賣是不是？」，被告同樣回答「我沒
          賣（台語）。」，檢察官稱「我知道你還沒賣，是不
          是準備拿出去賣，對不對？你是不是準備要拿去哪邊
          賣？跟我講。」，被告再次哭泣答稱「看可不可以賣
          。」。
        檢察官於被告反覆供陳扣案之27包愷他命係供己施用
          ，且非自己分裝等語，即向被告表示「我跟你講那你
          這樣子就沒什麼好講的，我現在在記筆錄，你要跟我
          講清楚，你到底是怎麼樣，你是要拿去賣給誰？」、
          「你都在跟我說謊對不對？你在跟我編故事，我發覺
          你都跟我編故事，越講越扯。你都在跟我說謊，為什
          麼要找你出去，為什麼你身上要帶著這些東西？」、
          「你要跟我講實話，不要在那邊跟我越扯越遠，我跟
          你講，我沒有時間在那邊聽你說故事。」，於被告陳
          稱外出係因綽號「小豬」之人欲借錢時，檢察官則再
          稱「為什麼你身上沒有錢？要我傳警察跟你對質是不
          是？為什麼你身上沒有帶錢？借什麼錢？借什麼錢？
          你要我傳警察，你在我這裡亂掰我就傳他來跟你對質
          。」、「那我問你哦，你說小豬要帶你出去借錢，為
          什麼你身上沒有帶錢？嗯，（此時檢察官以左手中指
          拍擊桌子，發出聲響）為什麼沒有帶錢？嗯…你不要
          跟我愈扯愈遠哦，因為你都跟我說謊話嘛。」等語。
        最後，檢察官問「你還有什麼意見要陳述？那我跟你
          講哦，我認為你販賣三級毒品罪嫌重大且有串證且所
          犯是五年以上之重罪，要跟法院聲請羈押禁見，就這
          樣，我不想跟妳在那邊浪費時間了啦。」、「對不起
          什麼？我都按照你的意思記載阿，什麼叫對不起？」
          、「你自己做什麼事情你自己最清楚，不要以為在我
          們這邊這樣子辯來辯去的，我們就這樣子聽你說故事
          ，我跟你講。」。
      3.綜合檢察官訊問內容，及被告丁○○就同樣之問題原先
        為否認之回答，經檢察官一再質疑、指責說謊之後，哭
        泣表示「該27包愷他命係自己分裝、準備要賣」等說詞
        ，顯見檢察官上開訊問內容，確已對被告丁○○造成極
        大心理壓力，是以被告及辯護人辯稱被告當時之自白係
        遭檢察官以上揭「不講實話，今天不讓你回去」等言語
        脅迫，始依檢察官意思陳述等情，並非不實，檢察官上
        開不正之訊問方法確已影響被告主觀之自由意思。本院
        因認被告丁○○於96年4 月13日檢察官訊問時所為不利
        於己之自白，並非出於自由意志下之陳述，不得採為被
        告犯罪之證據，無證據能力。
二、證人甲○○之警詢證述及證人丙○○於警詢及偵查中證述
（一）證人丙○○、甲○○之警詢證述
      1.按被告以外之人於檢察事務官、司法警察官或司法警察
        調查中所為之陳述，與審判中不符時，其先前之陳述具
        有較可信之特別情況，且為證明犯罪事實存否所必要者
        ，得為證據，刑事訴訟法第159條之2定有明文。
      2.被告之辯護人主張上開證人於警詢中之證述，係屬傳聞
        證據，並無證據能力。茲查，證人丙○○、甲○○於本
        院審理時所為證述，明顯與警詢中所述不符，且依二人
        於本院所述，實際上與被告丁○○通電話之人乃甲○○
        ，並非丙○○一情，為上開二名證人於本院審理時分別
        證稱明確，是該二人之警詢陳述查無具有較可信之特別
        情況，依法不得為證據，是無證據能力。
（二）證人丙○○於偵查中之證述
      1.按被告以外之人於偵查中向檢察官所為之陳述，除顯有
        不可信之情況者外，得為證據，刑事訴訟法第159 條之
        1 條第2項亦有明文規定。
      2.被告之辯護人同樣主張證人丙○○於偵查中之證述，亦
        屬傳聞證據，並無證據能力。茲查，證人丙○○於本院
        審理時所為證述，明顯與偵查中所述不符，且實際上與
        被告丁○○通電話之人乃甲○○，並非丙○○一情，已
        如上述，是證人丙○○於偵查中以自己即為與被告丁○○通話之人所為陳述，明顯有不可信之特別情況，依法
        亦不得為證據，自無證據能力。
三、「陷害教唆」所取得證據之證據能力
（一）所謂「陷害教唆」，係指行為人原不具犯罪之故意，純因
      教唆者為使被教唆者入罪之設計教唆，始萌生犯意，進而
      實施犯罪構成要件之行為者而言。然「陷害教唆」之教唆
      者有二，一為國家偵查機關（含受國家偵查機關所委託、
      授權、教唆私人蒐證，或與私人共謀之情形，蓋此時該私
      人可視為國家機關手足之延伸，具有強烈之國家行為性質
      ，性質上仍屬偵查作為之一種，並非所謂「私人」），一
      為私人。又「陷害教唆」如係上開所指國家機關所為，因
      係有偵查權之人以引誘或教唆犯罪之不正當手段，使原無
      犯罪故意之人因而萌生犯意而實施犯罪，再進而蒐集其犯
      罪之證據或予以逮捕偵辦；縱其目的係在於查緝犯罪，但
      其手段顯然違反憲法對於基本人權之保障，且已逾越偵查
      犯罪之必要程度，對於公共利益之維護並無意義，其因此
      等違反法定程序所取得之證據資料，自不具有證據能力（
      最高法院92年度台上字第4558號判決要旨參照）。惟如係
      私人所為「陷害教唆」，則係「私人不法取證」之一種（
      此所謂「不法」係指私人蒐證行為，違反「刑事實體法」
      而非「刑事程序法」而言），此種私人不法取得之證據應
      否排除，法無明文，原則上單純私人違法取證之情形，由
      於不涉及國家機關違反正當法律程序干預人民權益問題，
      本不生排除之問題，蓋私人願甘冒受刑罰處罰之風險，進
      行不法取證，乃其價值判斷之選擇，其為發覺「真相」，
      不惜受到刑罰處罰之代價，法律上似無加以禁止之必要；
      惟如私人之取證違法性十分顯著，例如以非和平之方法如
      強暴、脅迫等方式所取得之證據，因已直接、強制的侵害
      被告意志決定及表達自由，不僅破壞法律核心價值，且對
      被告之人身自由有極嚴重之侵害，可認為僅有刑事實體法
      對該等行為之處罰已不足保護被告之法益，法院此時基於
      憲法保護義務之最低要求，應排除該證據之證據能力。
（二）本案證人丙○○、乙○○已到庭證稱：係為教訓、報復被
      告丁○○之表姐林靜宜，而設計佯裝購買愷他命後立即報
      警等情屬實（見本院卷第76頁背面、126 頁背面），是本
      案自證人丙○○委請甲○○代打電話與被告丁○○接洽、
      致被告丁○○攜帶27包愷他命外出、迄報警查獲被告丁○○及該27包愷他命，可認係丙○○等人「陷害教唆」被告
      丁○○之故，然此為單純私人不法取證，並無國家機關之
      介入、唆使或共謀，且丙○○等人所使用之手法平和，並
      無證據證明丙○○等人有施以強暴、脅迫等強制力，是依
      上說明，本案丙○○等人「陷害教唆」被告丁○○後所取
      得之證據，有證據能力，不應予以排除。
四、除上揭所述外，本案下列所引用之其餘供述或非供述證據，
    經本院審理時予以提示，各經檢察官、辯護人及被告等人表
    示意見，當事人及辯護人均未於言詞辯論終結前對該等證據
    表示異議，依法該等供述及非供述證據均已擬制同意其有證
    據能力，本院審酌上開證據，認為以之作為本案之證據亦屬
    適當，是自均具有證據能力。
貳、認定犯罪事實所憑之證據及理由
一、訊據被告丁○○固坦承有於前開時、地以1 萬5 千元之價格
    購買28包愷他命，嗣並駕駛一部銀白色三菱牌自用小客車，
    在前揭查獲時地，為警查獲，扣得27包愷他命之事實，惟矢
    口否認犯行，辯稱：扣案之27包愷他命係伊當日在臺中時尚
    舞廳所購得。當時係因購買數量多價格會較為便宜，乃一次
    大量購入28包欲供己施用，購得後旋即施用1 包完畢。又該
    批愷他命並非伊分裝，伊亦無販賣之意圖，當初接電話後外
    出，係誤會對方是伊認識、綽號「小豬」之人邀約伊外出，
    至於會攜帶27包愷他命，係因購得後一直放在口袋，且心想
    「小豬」之人一起施用愷他命，而未取出，逕自赴約云云。
    辯護人另辯以：並沒有證據證明被告本來就有販賣的意圖，
    而從證人甲○○、丙○○、乙○○所言，他們本來就是要約
    出被告加以陷害而報警，倘若被告有因為這通電話而挑起她
    萌生販賣的意念，這應該也是陷害教唆，不應認定有罪責等
    語。
二、經查：
（一）被告丁○○於上揭96年4 月12日上午4 時許，在臺中市○○路、中港路口之時尚舞廳內，以1 萬5 千元之價格，向
      某不詳姓名成年男子購得28包愷他命，其中1 包旋即施用
      完畢，餘27包愷他命則置於身上，於同日下午5 時30分許
      ，在上開彰化市○○路、西興東街口為警查獲等情，除據
      被告於本院行準備程序時所不爭執，並據證人即承辦警員
      黃銘詮到庭證述屬實（見本院卷第49頁背面、第80頁）。
      且該扣案之物確為愷他命（Ketamine），有憲兵司令部刑
      事鑑識中心96年5 月10日安鑑字第0960000724號鑑定書1
      紙附卷足憑（見同上偵卷第55頁）。
（二）又被告丁○○之所以攜帶27包愷他命外出，係因於當日下
      午約5 時許，甲○○以0000000000號行動電話撥打被告丁○○之兄戊○○為申登人之0000000000號行動電話號碼，
      該通電話輾轉由被告丁○○接聽，嗣改由被告丁○○以自
      己所持用之0000000000號行動電話回撥予上開甲○○使用
      之0000000000號行動電話，雙方於這2 通電話中交談後，
      被告丁○○即攜帶該27包愷他命赴約，此情亦據被告丁○○於本院審理時供承在卷，並承認0000000000號行動電話
      雖為伊兄戊○○所有、然該段期間為伊使用，及00000000
      00號行動電話一直為伊使用等語明確（見本院卷第132 頁
      、133 頁背面、第131 頁背面），並有上開0000000000號
      、0000000000號、0000000000號電話於96年4 月12日下午
      4 時59分3 秒及5 時0 分57秒時之通聯紀錄及申登人資料
      在卷可查（見本院卷第35頁背面、第110 頁）。
（三）至於被告丁○○為何在上開通話後，將身上之27包愷他命
      一同攜出，厥為本案之關鍵。就此，證人丙○○於本院審
      理時證稱：我叫甲○○打電話時，跟甲○○講說要拿5000
      元的東西，這樣對方才會出來等語（見本院卷第77頁）。
      證人甲○○證稱：丙○○叫我跟對方講說要拿5000元的東
      西，丙○○跟我說就跟對方這樣說就可以，其他，她處理
      就可以。之後我就等我比較有空的時候幫她打，打通後，
      是一個女生接聽的，我跟她亂編一個名字，說我是小豬的
      朋友，我說我要跟她拿什麼東西，但是詳細談話內容我忘
      記了，是有說拿5000元的東西，但有沒有說什麼東西我忘
      記了。對方就跟我說好，約在哪裡哪裡等語（見本院卷第
      119 頁背面），互核證人丙○○、甲○○二人所述除情節
      大致相符外，在於通聯紀錄上，確實於96年4 月12日下午
      4 時59分3 秒，有甲○○使用之0000000000號電話撥打對
      方之0000000000號電話（即戊○○為申登人、當時為被告
      丁○○所使用之電話【此電話號碼為乙○○告知丙○○轉
      請甲○○所撥打，係林靜宜昔日留予乙○○之聯絡電話乙
      節，為證人乙○○及丙○○證稱在卷，見本院卷第76頁、
      第127 頁背面】），通話時間為80秒，繼而於同日下午5
      時0 分57秒有被告丁○○自己持用之0000000000號行動電
      話撥打甲○○之0000000000號行動電話，通話時間為7秒
      ，此有上開通聯紀錄在卷得佐（見本院卷第35頁背面），
      參核證人甲○○上開證稱與通聯紀錄悉相一致，所述顯非
      虛妄。甚且，證人甲○○另證稱：丙○○叫我打時，也沒
      有說要找誰。我就直接說我是小豬的朋友，對方男生就跟
      我說等一下，那時候我還沒有講到說要拿5000元的事情。
      後來就換女生接聽等語（見本院卷第122 頁），而被告丁○○亦供認：第一通打到0000000000號電話，當時家裡好
      像有3 、4 個男孩子，所以不知道是誰叫我去接的，我當
      時在2 樓睡覺，他們叫我接，後來我是用0000000000號電
      話回撥的等語（見本院卷第126 頁），則就何人先接聽、
      再轉由被告丁○○接聽之細節，證人甲○○亦均證述靡遺
      ，益徵證人甲○○確有撥打上開電話並與被告丁○○通話
      。況本案係證人丙○○、乙○○欲報復被告丁○○之表姐
      林靜宜，因得悉林靜宜等人有施用愷他命、進而可能有販
      賣愷他命之情形，欲佯向對方購買毒品後向警檢舉有毒品
      交易情事，才委請證人甲○○代打電話聯絡一情，分據證
      人丙○○、乙○○於本院審理時結稱明確（見本院卷第76
      頁及背面、第126 頁背面、127 頁）；且證人丙○○確有
      於當日下午5 時13分56秒以0000000000號電話撥打110 報
      案，通話秒數為108 秒，報案內容為「與一男子約定毒品
      交易（戊○○駕駛一輛銀色三菱牌自小客）」、地點為「
      彰化市○○路○段7-11超商前」乙節，有通聯紀錄及彰化
      縣警察局受理各類案件紀錄表各1 份附卷可稽（見本院卷
      第37頁、第61頁背面、同上偵卷第81頁，惟上開受理各類
      案件紀錄表上所載報案時間為當日下午5 時14分14秒）。
      準此，證人丙○○、乙○○係為報復對方，欲將對方可能
      販毒之事報警揭發，才請託證人甲○○代打電話聯絡，而
      甲○○受託聯絡後，見面地點、對方駕駛何種車輛出現等
      均已連繫明確，則豈會就最重要之「交易」事項未為提及
      ，且證人丙○○報警已將姓氏、聯絡電話留下（該聯絡電
      話之申登人即為丙○○，有上開通聯紀錄載明可證），警
      方非常容易追蹤是否謊報或誣陷，故證人丙○○報警時顯
      已確認甲○○在電話中有提及其所交待購買5000元之事，
      方撥打110 報案。是依上揭情況證據更可認證人甲○○所
      述接聽電話過程及內容為真，堪以採信，故而，證人甲○○與被告丁○○之通話內容確實為購買5000元之「東西」
      一事應至為明確，被告辯稱電話中並未提及購買5000元東
      西之事，殊不足取。
（四）又證人甲○○與被告丁○○二人通話中所談定之5000元「
      東西」究為何物，雖證人甲○○證稱：並未提愷他命或愷
      他命之術語等語（見本院卷第123 頁），證人丙○○亦證
      稱：我只有跟甲○○說要她跟對方拿5000元的東西，沒有
      說什麼東西，也沒有講任何術語等語（見本院卷第125 頁
      背面）。然揆諸被告丁○○一接獲電話旋即回撥，且回撥
      後未久即外出赴約，身上並攜有27包愷他命，以致為警查
      獲，均如上認定，復自陳「不知道0000000000號電話（即
      被告丁○○接獲及回撥之電話）是誰的」等語（見本院卷
      第132 頁）【雖被告丁○○另一再辯稱：伊以為係「小豬
      」之人打來的云云，然被告丁○○另坦承與伊通話者為女
      性，而伊所認識之「小豬」者為男性一情（見本院卷第13
      7 頁），顯見被告丁○○接獲上開該通談及購買5000元東
      西之電話時，根本不識對方為何人，故其辯稱：伊以為是
      認識的「小豬」之人云云，明顯為圖卸之詞，並不足取。
      】，由上揭諸情以觀，被告丁○○如未能了解對方該通電
      話所指「東西」即為伊嗣後身上為警查獲之愷他命，又何
      以攜帶外出？另參以證人即承辦警員黃銘詮證稱：我們發
      現這部車就將這部車攔下，我們請她出示身分證及駕行照
      ，就是被告丁○○，只有她一人，當時覺得被告眼神怪怪
      的，想要跑的樣子，就把她壓制在地上，發現她褲子的口
      袋鼓鼓的，就命她把東西交出來，她就把那一大包毒品拿
      出來等語（見本院卷第80頁），而被告丁○○亦供承看到
      警員會跑，係因身上有帶「東西」（即愷他命），且無照
      駕駛等語（見本院卷第133 頁背面），而被告丁○○係一
      出門就為警查獲，亦為被告丁○○坦承在卷（見本院卷第
      132 頁背面），是以被告丁○○明顯早意識自己身上攜帶
      有27包愷他命，以致一出門見警方人員上前，即欲逃跑，
      被告丁○○既早知自己身上置有27包愷他命，卻仍一同攜
      出，可見伊係有意攜帶愷他命外出，甚為彰明。再查，被
      告丁○○除攜帶愷他命27包及1隻小狗外，並無攜帶其他
      物品，此為證人即當時查獲警員黃銘詮結稱在卷詳細（見
      本院卷第80頁），而被告丁○○之所以攜帶小狗外出，係
      欲帶小狗去洗澡，此情亦為被告自陳在卷（見本院卷第41
      頁），故被告丁○○當時外出所攜帶得為交易之物僅有身
      上之愷他命，毋庸置疑。以被告丁○○接獲不相識之人來
      電欲購買5000元之「東西」，即與之約定地點，有意並僅
      攜帶得為交易物之愷他命外出，是該「東西」在被告丁○○之認知中確為「愷他命」，被告丁○○確有販賣5000元
      愷他命予通話對方之意圖，至為灼然。
（五）被告丁○○自陳一次購買28包愷他命，本意係供己施用等
      語，茲查無積極證據足認被告丁○○係一次購入一大包後
      再自行分裝為28小包，且向上游購毒時即係小包裝者，亦
      非不合理，是以被告丁○○上揭所陳，並非不足採取，故
      難認被告丁○○係基於販賣之意圖購入愷他命。惟被告丁○○於接獲上開甲○○所打電話後，確係攜帶愷他命外出
      欲與之交易，是證人甲○○撥打電話表明欲購買5000元之
      東西後，明顯已引起被告丁○○販賣愷他命之決意。對此
      ，辯護人雖辯稱：此有「陷害教唆」之情事，應不成立罪
      責等語。然本案被告丁○○犯罪之決意，雖經認定係證人
      丙○○等人基於報復心理所設計而引發，確屬「陷害教唆
      」之一種，然「陷害教唆」之法效主要在於刑事程序法上
      有無證據排除原則之適用，亦即「陷害教唆」取得之證據
      有無證據能力，得否據以認定被告之犯罪事實而言，並非
      為阻卻被告之違法性或有責性之原因，故辯護人上開所辯
      容有誤解，本案丙○○等人所為之「陷害教唆」並不阻卻
      被告丁○○犯罪之成立。
（六）被告丁○○另供陳購買28包愷他命為1 萬5 千元等語（見
      同上偵卷第48頁），等於每包愷他命約536 元，又被告丁○○另坦認：一般單買1 小包愷他命係800 元至1000元，
      5000元之愷他命約7 、8 包等語（見本院卷第131 頁、第
      134 頁），足見被告丁○○主觀認知中，5000元購得愷他
      命7 、8 包是為行情，等於每包販售714 元或625 元之價
      格為合理，而被告丁○○與此次欲交易之對方並不相識，
      理論上並無給予特殊優待之理，且電話中僅提及購買5000
      元之東西，被告丁○○即應允而外出，雙方顯未就價格進
      一步商談、或討價還價、或折扣計算等，再酌諸一般毒品
      交易有一定之價格，無庸進一步言明，故而被告丁○○係
      欲以一般行情販賣予對方應無疑問。則依此計算，被告丁○○以每包約536 元之價格購入，欲以一般行情即5000元
      約7 、8 包愷他命之價格出售，伊就每包得有約100 元之
      利潤至明，被告丁○○有營利之意圖堪以認定。
三、綜上所述，本案事證明確，被告辯解衡為圖卸之詞，不足採
    取，被告販賣第三級毒品愷他命未遂之犯行堪以認定，應依
    法論科。
、論罪科刑理由
一、核被告所為，係犯毒品危害防制條例第4 條第3 項、第6 項
    之販賣第三級毒品未遂罪，起訴書雖僅載明被告係犯同條例
    第4 條第3 項之販賣第三級毒品罪，未論及未遂，容有所誤
    ，然因罪名相同，僅行為態樣有既遂未遂之分，故無庸引刑
    事訴訟法第300 條變更檢察官起訴之法條，附此敘明。被告
    意圖販賣而持有第三級毒品愷他命之目的既在供己販賣之用
    ，則其意圖販賣而持有第三級毒品之低度行為應為販賣之高
    度行為所吸收，不另論罪。被告販賣第三級毒品未遂，應依
    既遂犯之刑減輕之。
二、查被告雖有販賣第三級毒品愷他命之行為，惟未及賣出即為
    警查獲，且此次犯罪決意乃意欲報復之對方設計所引起，被
    告實因一時貪念而失慮，犯罪情節尚與大量販售毒品，毒化
    社會之大毒梟有異，是認被告對於法益侵害之程度有限，衡
    其情節，縱處以販賣第三級毒品罪之法定最低度刑，猶嫌過
    重，其情狀顯堪憫恕，爰依刑法第59條規定酌量遞減輕其刑
    。
三、審酌被告起意販賣，殊不知販賣毒品造成毒品流通氾濫，戕
    害國民身心健康，對於社會治安有一定程度之負面影響，且
    此次雖未遂，犯罪決意又係對方所誘發，然手中持有之毒品
    數量不少，一轉念即意圖販賣，所為仍有惡性，自應予以課
    責，及被告犯罪之方法、手段，販賣之數量，可得之利潤，
    及被告犯後飾詞辯解，顯尚無悔悟等一切情狀，量處如主文
    所示之刑。檢察官求處有期徒刑4 年，本院斟酌上情，認仍
    屬過重，乃量處如主文所示。
四、又被告犯罪時間雖在96年4 月24日之前，惟所犯係毒品危害
    防制條例第4 條第3 項、第6 項之罪，依中華民國九十六年
    罪犯減刑條例第3 條第1 項第7 款之規定不得減刑，附此敘
    明。
五、沒收
（一）扣案之第三級毒品愷他命27包（合計淨重12.8883 克，取
      樣0.1079克鑑析用罄，驗餘淨重12.7804 克），屬毒品危
      害防制條例第2 條第2 項第3 款之第三級毒品，應依毒品
      危害防制條例第18條第1 項前段規定沒收銷燬之。又供上
      開毒品包裝用之外分裝袋27只，係可與上開毒品分離，而
      其主要作用在於包裹毒品，防其裸露、潮濕，便於被告攜
      帶毒品販賣之用，及內附門號0000000000號行動電話1 支
      （不含SIM 卡），則係供被告對外聯絡此次販毒之用，又
      均為被告丁○○所有，業據被告供承為伊所有等語無誤在
      卷，均應依毒品危害防制條例第19條第1 項之規定宣告沒
      收之。另被告因販賣第三級毒品愷他命，未遂，並無犯罪
      所得，自無從沒收。
（二）另扣案之門號0000000000號SIM 卡1 張，依國內電信公司
      定型化契約之約定，該晶片卡之所有權仍屬電信公司所有
      ，申請人僅因承租門號而取得使用權，非屬被告所有之物
      ，且非屬違禁物，核與沒收之要件不符，爰不予宣告沒收
      。
肆、應適用法條
（一）依刑事訴訟法第299條第1項前段。
（二）毒品危害防制條例第4 條第3 項、第6 項、第18條第1 項
      前段、第19條第1 項。
（三）刑法第11條前段、第25條第2項、第59條，判決如主文。
本案經檢察官吳曉婷到庭執行職務。
中　　華　　民　　國　　96　　年　　10　　月　　25　　日
                  刑事第四庭  審判長法  官  周淡怡
                                    法  官  周莉菁
                                    法  官  吳永梁
以上正本證明與原本無異。
如不服本判決，應於判決送達後10日內，向本院提出上訴書狀，
上訴書狀應「敘述具體上訴理由」，並按他造當事人之人數附繕
本。「切勿逕送上級法院」。
中　　華　　民　　國　　96　　年　　10　　月　　29　　日
                                    書記官  劉玫金
所犯法條：
毒品危害防制條例第4條
製造、運輸、販賣第一級毒品者，處死刑或無期徒刑；處無期徒
刑者，得併科新臺幣 1 千萬元以下罰金。
製造、運輸、販賣第二級毒品者，處無期徒刑或7年以上有期徒
刑，得併科新臺幣 7 百萬元以下罰金。
製造、運輸、販賣第三級毒品者，處5年以上有期徒刑，得併科
新臺幣 5 百萬元以下罰金。
製造、運輸、販賣第四級毒品者，處3年以上10年以下有期徒刑
，得併科新臺幣 3 百萬元以下罰金。
製造、運輸、販賣專供製造或施用毒品之器具者，處1年以上7年
以下有期徒刑，得併科新臺幣 1 百萬元以下罰金。
前五項之未遂犯罰之。
